臺灣高等法院臺中分院刑事判決　　　　96年度上訴字第1023號
上　訴　人　臺灣苗栗地方法院檢察署檢察官
被　　　告　乙○○
選任辯護人　葉天昱律師
上列上訴人因偽造有價證券等案件，不服臺灣苗栗地方法院95年
度訴字第367號中華民國96年1月11日第一審判決（起訴案號：
臺灣苗栗地方法院檢察署94年度偵字第1744號、95年度偵字第
1504號），提起上訴，本院判決如下：
    主  文
上訴駁回。
    事實及理由
一、本案經本院審理結果，認第一審判決以不能證明被告犯罪而
    諭知被告無罪，並無不當，應予維持，並引用第一審判決書
    記載之理由（如附件）。
二、公訴人上訴意旨以：被告先前借150萬元給告訴人時，有
    要求以土地設定抵押權，並取得借據、本票、支票1紙等4重
    擔保，但本件爭議之借據、本票，被告卻僅草率地由告訴人
    授權用印；附表編號1之本票及附件編號1之借據簽發時間
　  記載為85年11月16日，其在附表編號3之本票簽發日85年11
    月21 日之前，當時告訴人仍在臺灣，如被告有獲得告訴人
    同意用印，何以不要求由告訴人親自簽名蓋章呢？被告在
　  另案民事訴訟中，一開始即於91年12月3日之言詞辯論期日
    時，遲不提出戒借據等，直至93年9月14日言詞辯論期日才
    提出，該2份借據究竟有否經過告訴人同意，實有可疑。
    被告於另案民事訴訟審理中對於如何取得本件爭議之本票及
    借據先後陳述不一，且原稱係借款，並非貨款，應可確定雙
    方根本無係爭借款債務之存在。告訴人已陳述係因被告同
    意反還190萬元才為有利告之陳述。公訴人資為上訴之理由
    ，但原審已就上開各點，一一指出可疑之處，並經本院引用
    如上，此外，公訴人並未提出其他積極證據，其上訴並無理
    由，應予駁回。
三、本院引用原審判決所載之被告以外第3人所為審判外之言詞
    或書面陳述，業經本院審理時予以提示並告以要旨，且各經
    檢察官、辯護人及被告等人表示意見，當事人或辯護人均未
    於言詞辯論終結前對該等筆錄內容異議，本院審酌上開陳述
    作成時，較無人情施壓或干擾，亦均除於自由意志而無不當
    取供之情形，認為以之作為本案之證據亦屬適當，依刑事訴
    訟法第159條之5第2項規定，其於上開陳述自具有證據能力
    ，附此敘明。
四、據上論斷，應依刑事訴訟法第368條、第373條，判決如主文
    。
本案經檢察官甲○○到庭執行職務。
中　　華　　民　　國　　96　　年　　6 　　月　　20　　日
            刑事第九庭  審判長法　官　陳  筱  珮
                              法　官　趙  春  碧
                              法　官　余  仕  明
上列正本證明與原本無異。
如不服本判決應於收受送達後十日內向本院提出上訴書狀，其未
敘述上訴之理由者並得於提起上訴後十日內向本院補提理由書（
均須按他造當事人之人數附繕本）。
                              書記官  林  玉  惠
中　　華　　民　　國　　96　　年　　6 　　月　　21  　日
